臺灣高雄地方法院民事判決　　　　　 110年度雄小字第1419號
原　　　告　遠見精品有限公司

法定代理人　吳英元　
訴訟代理人　吳家寶　
　　　　　　陳忠勝律師
被　　　告　陳柔妘　
上列當事人間請求損害賠償事件，本院於民國110 年10月7 日言
詞辯論終結，判決如下：
    主  文
原告之訴及假執行之聲請均駁回。
訴訟費用新臺幣壹仟元由原告負擔。
    事實及理由
壹、原告主張：被告於民國110 年3 月1 日晚間7 時40分許，持
    香奈兒二手名牌包2 個（以下合稱系爭皮包，其中1 個為白
    色小牛皮肩背方包；1 個為黑色小牛皮肩背方包）至原告位
    於高雄市○○區○○○路00號營業處，向原告兜售，並稱係
    託人自國外原廠購得系爭皮包，均屬正品，原告一時不察，
    誤信被告說辭為真，而同意以白色小牛皮肩背方包新臺幣（
    下同）35,000元、黑色小牛皮肩背方包45,000元之價格，合
    計共8 萬元收購之，被告復當場簽立切結書1 紙，保證系爭
    皮包為真品，如有不實，願無條件依原價買回。詎原告於
    100 年3 月2 日將系爭皮包委由他人鑑定真偽，發現系爭皮
    包均屬贗品，經原告於110 年3 月15日將上情通知被告，被
    告卻置之不理，為此爰依民法第354 條規定，以本件起訴狀
    繕本送達向被告為解約通知，並先依先同法第259 條規定，
    請求被告返還已受領之買賣價金8 萬元，如無理由，再依民
    法第184 條第1 項前段規定，請求被告賠償原告所受損失8
    萬元，提起本件訴訟等語，並聲明：（一）被告應給付原告
    8 萬元，及自起訴狀繕本送達翌日起至清償日止，按週年利
    率5%計算之利息。（二）願供擔保，請准宣告假執行。
貳、被告則以：系爭皮包乃訴外人即被告母親楊茗雅於108 年10
    月、11月間在法國購買之正品，況原告所屬人員於收購系爭
    皮包時，已經肉眼檢視無虞，始同意收購，應認原告已同意
    受領系爭皮包。原告事後始宣稱將系爭皮包送交鑑定，發現
    為贗品，因事隔多日，難謂原告送鑑者為被告交付之系爭皮
    包等語，資為抗辯，並聲明：原告之訴駁回。
參、按當事人於言詞辯論時為訴訟標的之捨棄或認諾者，應本於
    其捨棄或認諾為該當事人敗訴之判決，民事訴訟法第384 條
    定有明文。查原告於110 年10月7 日言詞辯論期日表示捨棄
    本件請求，有該筆錄在卷可稽（見本院卷第161 頁），依前
    開規定，原告既為訴訟標的之捨棄，本院即應本於捨棄為其
    敗訴之判決。
肆、綜上所述，原告依民法第259 條規定、同法第184 條第1 項
    前段規定，請求被告應給付原告8 萬元，及自起訴狀繕本送
    達翌日起至清償日止，按週年利率5%計算之利息，為無理由
    ，應予駁回。原告之訴既經駁回，其假執行之聲請，亦失所
    附麗，併予駁回。
伍、訴訟費用負擔之依據：民事訴訟法第78條。
中    華    民    國   110    年    11    月    4     日
                  高雄簡易庭  法  官  陳安信
以上正本係照原本作成。
如對本判決上訴，須於判決送達後20日內向本院提出上訴狀，並
須表明原判決所違背之法令及其具體內容與依訴訟資料可認為原
判決有違背法令之具體事實之上訴理由。（均須按他造當事人之
人數附繕本）。
民事訴訟法第436條之24第2項：對於本判決之上訴，非以違背法
令為理由，不得為之。
中    華    民    國   110    年    11    月    4     日
                              書記官  蔡妮君